【裁判字號】    89,訴,153
【裁判日期】    890829
【裁判案由】    強盜等
【裁判全文】
臺灣屏東地方法院刑事判決                          八十九年度訴字第一五三號
    公  訴  人  臺灣屏東地方法院檢察署檢察官
    被      告  乙○○
    指定辯護人  本院公設辯護人戊○○
右列被告因強盜等案件，經檢察官提起公訴（八十八年度偵字第七七二九號），本院
判決如左：
    主  文
乙○○竊盜，處有期徒刑捌月。
    事  實
一、乙○○意圖為自己不法之所有，於民國（下同）八十八年十一月五日上午十時二
    十分許，趁屏東縣恆春鎮○○路八十九之一號丙○○住宅內無人之機會，未經許
    可，無故侵入，先於一樓冰箱內，竊得一瓶牛奶及一粒柳橙食用後。繼上二樓，
    翻動抽屜內之皮包，欲竊取皮包內之財物，惟因皮包內無任何財物而未能得手。
    嗣因丙○○返家，其企圖奪門逃逸，因丙○○先行一步離開屋內並將鐵門拉下，
    將乙○○困於屋內並立即報警逮捕。
二、案經丙○○訴由屏東縣警察局恆春分局報請臺灣屏東地方法院檢察署檢察官偵查
    起訴。
    理  由
一、訊據被告乙○○，固不否認有於右開時地，進入被害人丙○○家中，惟矢口否認
    任何犯行，辯稱伊與被害人係舊識，案發當日係拿魚要給被害人煮，並無竊盜犯
    行云云。惟查右揭犯罪事實，業據被告乙○○於警訊及偵審中坦承不諱，核與被
    害人丙○○指陳失竊情節相符，並經證人即屏東縣警察局恆春分局甲○○○○到
    庭證述屬實，且有現場照片多幀附卷可證。被告在審理中翻異前詞所辯係諉卸之
    詞，不足採信，被告請求傳訊證人丁○○，無傳訊之必要，本件事證明確，被告
    犯行洵堪認定。
二、核被告乙○○所為，係犯刑法第三百二十條第一項之竊盜罪及同法第三百零六條
    第一項之妨害自由罪，兩罪間有方法結果之牽連犯關係，應從重之竊盜罪處斷。
    公訴人雖認被告係犯同法第三百二十九條、三百二十八條第一項之準強盜罪，惟
    查被告竊得之牛奶、柳橙已食用，自無防護贓物可言，而被害人並無要逮捕被告
    ，亦據其於本院審理時供述在卷，是亦無脫免逮捕之情形，因此本件起訴法條容
    有未洽，惟兩罪之基本社會事實相同，爰變更檢察官所引應適用之法條，合先敘
    明。爰酌被告之品行、犯罪動機、目的、手段、所生之危害及犯罪後猶飾詞狡辯
    ，態度不佳等一切情狀，量處如主文所示之刑。
據上論斷，應依刑事訴訟法第二百九十九條第一項前段、第三百條，刑法第三百零六
條第一項、第三百二十條第一項、第五十五條，罰金罰鍰提高標準條例第一條前段，
判決如主文。
本案經檢察官陳新君到庭執行職務。
中      華      民      國      八十九      年    八    月    二十九    日
                                      臺灣屏東地方法院刑事第二庭
                                          審判長法  官 吳永宋
                                                法  官 林昌義
                                                法  官 何清富
右正本證明與原本無異。
對於本判決如有不服應於收受送達後十日內向本院提出上訴書狀上訴於台灣高等法院
高雄分院並按他造當事人之人數附具繕本。
                                             書記官   謝天祥
中     華      民     國     八十九       年      八     月   二十九    日
附錄本判決論罪科刑之法條：刑法第三百二十條第一項。


司法院資訊處製作；財團法人民間司法改革基金會備份。
